【裁判字號】    89,交上訴,18
【裁判日期】    891004
【裁判案由】    過失致死
【裁判全文】
臺灣高等法院花蓮分院刑事判決            八十九年度交上訴字第一八號
    上訴人即被告  甲○○
右列上訴人即被告因過失致死案件，不服臺灣臺東地方法院八十九年度交訴字第二五
號中華民國八十九年十月四日第一審判決( 起訴案號：臺灣臺東地方法院檢察署八十
九年度偵字第一四五五號 )，提起上訴，本院判決如左：
    主  文
上訴駁回。
    事  實
一甲○○以駕駛營業大貨車為業，為從事業務之人，曾於民國( 下同 )八十八年間因
  過失傷害罪，經台灣屏東地方法院判處有期徒刑三月確定，並於同年八月二十日易
  科罰金執行完畢。竟不知悔悟，於八十九年七月十一日上午，駕駛車牌號碼六Ｋ—
  八六○號營業大貨車，自屏東往花蓮出發，沿台九線由南向北行駛，於同日上午七
  時五十分許，行經台九線三五三公里以南三百五十公尺處，應注意行車速度不得超
  過當地速限時速六十公里，而依當時之天候、路況等客觀情形，並無不能注意之情
  形，竟疏未注意及此，貿然以時速八十公里之速度行駛，適有前行由林媽魯駕駛車
  號ＷＷＺ—一一五號機車，亦疏未注意來車，突然向內側車道偏行準備左轉，甲○
  ○因車速過快不及閃避而撞及林媽魯所駕機車，林媽魯被撞彈騰空而重摔落地，受
  有左小腿骨粉碎性骨折、顱內及胸內出血，經送醫急救，於八十九年七月十二日上
  午八時二十五分許死亡。
二案經台東縣警察局關山分局報告台灣台東地方法院檢察署檢察官偵查起訴。
    理  由
一訊據上訴人即被告甲○○對右述駕車肇事之事時坦承不諱，核與證人乙○○、錢清
  德證述情節相符，並有道路交通事故調查表及現場照片數張附卷可資佐證。且被害
  人林媽魯係因本件車禍致死亡，亦經臺灣臺東地方法院檢察署檢察官督同法醫師相
  驗明確，有相驗屍體證明書、驗斷書、及勘驗筆錄等在卷可憑，事證明確。
二按汽車駕駛人應注意行車速度在郊外道路時速不得超過六十公里，道路交通安全規
  則第九十三條第一項第一款。被告駕車自應注意上述規定，而依肇事當時之天候、
  路況等客觀情形，又無不能注意之情事，被告疏未注意致肇事自有過失，雖被害人
  因林媽魯行車突然向內側車道偏行，準備左轉迴車時（此從二車之撞及點在中心分
  向限制線附近可以印證），未注意左後方來車，並讓直行車先行，亦有過失，惟此
  無解於被告過失罪責之成立。又本件經送請花東區車輛行車事故鑑定委員會鑑定結
  果亦認被告與被害人同為肇事原因，有該會九十年一月二十日八九０六六一號鑑定
  書附卷可稽。是被害人因本件車禍死亡，與被告之過失，顯有相當因果關係，被告
  過失犯行足以認定。
三查被告乃大貨車司機，係從事業務之人，駕車致人於死，核其所為係犯刑法第二百
  七十六條第二項之罪。又被告於八十八年間，因過失傷害罪，經台灣屏東地方法院
  判處有期徒刑三月確定，並於同年八月二十日日執行完畢。有台灣高等法院被告全
  國前案紀錄表一件在卷可稽，其於五年以內再犯本件有期徒刑以上之罪，為累犯，
  應依刑法第四十七條之規定加重其刑。原審因依上開法條及罰金罰鍰提高標準條例
  第一條等規定，並審酌被告之過失程度、所生之危害、肇事後之態度、及被害人於
  本件車禍之發生與有過失，且事後已與被害人家屬為民事和解，被害人家屬林金德
  表示願意原諒被告之犯行及其他一切情狀，量處被告有期徒刑七月，認事用法，尚
  無不合，被告之上訴意旨，指摘原審量刑過重，但本院認被告於八十八年亦有駕車
  不慎過失傷害之前科，且被告係以駕駛營業大貨車為業，其注意義務自較常人為高
  ，量刑自不宜輕縱，是其上訴，核無理由，應予駁回。
據上論斷，應依刑事訴訟法第三百六十八條，判決如主文。
本案經檢察官邱雲昌到庭執行職務。
中      華      民      國      九十        年     二      月   十五    日
                                  審判長法官  吳  鴻  章
                                        法官  蔡  俊  有
                                        法官  黃  永  祥
右正本證明與原本無異。
如不服本判決，應於判決送達後十日內向本院提出上訴狀。其未述理由者，並應於
提出上訴狀後十日內向本院補提理由狀(須附繕本)。
                                      書記官   吳  家  瑩
中      華      民      國      九十        年     二      月   十五    日
附錄
刑法第二百七十六條第二項
從事業務之人，因業務上之過失犯前項之罪者，處五年以下有期徒刑或拘役，得併科
三千元以下罰金。


司法院資訊處製作；財團法人民間司法改革基金會備份。
